---
title: 'Ejercicios de repaso Variables Aleatorias'
author: "Jesús Joana (jesusjoanaazuara@gmail.com)"
output:
  html_document: default
  pdf_document: default
---

```{r setup, include=FALSE}
knitr::opts_chunk$set(echo = TRUE)
```

# EJERCICIO 1

a) Encuentra la funci´on de probabilidad de ni˜nos y ni˜nas en familas con 3 hijos, suponiendo igual probabilidad para ni˜nos y ni˜nas.
```{r}
i <- 0:3
resultado <- dbinom(i, 3, prob = 0.5)
print(resultado)
```
(b) Encuentra la funci´on de distribuci´on para la variable aleatoria del apartado a).
```{r}
i <- 0:3
resultado2 <- pbinom(i, 3, prob = 0.5)
print(resultado2)
```
(c) Dibuja la funci´on de distribuci´on.

```{r}
plot(i, resultado2, type = "s", xlim = c(0, 3), ylim = c(0, 1))
```

(d) Imag´ınate que el ´unico dato del que partes es la funci´on de distribuci´on. ¿C´omo podr´ıas hallar la
funci´on de probabilidad?

```{r}
f_0 <- pbinom(0,3, prob = 0.5)
f_1 <- pbinom(1, 3, prob=0.5) - pbinom(0, 3, prob=0.5)
f_2 <- pbinom(2, 3, prob=0.5) - pbinom(1, 3, prob=0.5)
f_3 <- pbinom(3, 3, prob = 0.5) - pbinom(2, 3, prob = 0.5)
print(c(f_0, f_1, f_2, f_3))
```


# EJERCICIO 2

Se realizan 12 lanzamientos de una moneda equilibrada. Determinar la distribuci´on del n´umero de caras obtenidas.

```{r}
i <- 0:12
r2 <- dbinom(i, 12, prob = 0.5)
print(r2)

simulacion <- rbinom(10000000, 12, prob = 0.5)
num_6 <- sum(simulacion == 6)
prob_6 <- num_6/10000000
prob_6
```
Se realizan 12 lanzamientos de una moneda equilibrada. Determinar la distribución de la diferencia entre caras y cruces (pista: nº de cruces = 12 - nº de caras). En cada caso, representar la función de probabilidad para caracterizar la distribución.

```{r}
i <- 0:12

r3 <- dbinom(i, 12, prob = 0.5)
solucion <- 2*i - 12

print(c(r3, solucion))

# Representación de la distribución

plot(solucion, r3, type = "l", xlim = c(-12,12), ylim = c(0,0.3))

```






